最高法院民事裁定　　　　　　　　　 111年度台上字第2154號
上　訴　人　廖唯冶
訴訟代理人　陳漢恭律師
被 上訴 人　鄭承啟即賜恩裝潢修繕工程

上列當事人間請求損害賠償事件，上訴人對於中華民國111年5月
11日臺灣高等法院第二審判決（110年度上字第788號），提起上
訴，本院裁定如下：
    主  文
上訴駁回。
第三審訴訟費用由上訴人負擔。
    理  由
按上訴第三審法院，非以原判決違背法令為理由，不得為之；又
判決不適用法規或適用不當者，為違背法令；且提起上訴，上訴
狀內應記載上訴理由，表明原判決所違背之法令及其具體內容，
暨依訴訟資料合於該違背法令之具體事實，其依民事訴訟法第46
9條之1規定提起上訴者，並應具體敘述為從事法之續造、確保裁
判之一致性或其他所涉及之法律見解具有原則上重要性之理由。
同法第467條、第468條、第470條第2項定有明文。是當事人提起
上訴，如依同法第469 條規定，以原判決有所列各款情形之當然
違背法令為理由，其上訴狀或理由書應表明該判決有合於各該條
款規定情形之具體內容，及係依何訴訟資料合於該違背法令之具
體事實；如依同法第469條之1規定，以原判決有前條以外其他不
適用法規或適用不當為理由，其上訴狀或理由書應表明該判決所
違背之法令條項，或有關司法院解釋或憲法法庭裁判字號，或成
文法以外之習慣或法理、法則等及其具體內容，暨係依何訴訟資
料合於該違背法令之具體事實，並具體敘述為從事法之續造、確
保裁判之一致性或其他所涉及之法律見解具有原則上重要性之理
由。上訴狀或理由書如未依上述方法表明，或其所表明者與上開
法條規定不合，即難認為已合法表明上訴理由，其上訴自非合法
。本件上訴人對於原判決提起上訴，雖以該判決違背法令為由，
惟核其上訴理由狀所載內容，係就原審取捨證據、認定事實、解
釋意思表示及契約、適用法律之職權行使，所論斷：兩造於民國
107年6月19日簽訂系爭合約，約定由被上訴人裝修上訴人所有坐
落新北市○○區○○路000○0號房屋，工作內容如系爭合約所附
工程詳細表，工程費新臺幣（下同）128萬7,350元，期間追加房
間牆面防水及更換大門費用7萬2,100元，上訴人已給付工程款12
3萬3,100元，仍餘12萬6,350 元未付各節，為兩造所不爭。被上
訴人固因可歸責於己之事由，致工作發生原判決附表「本院判斷
欄」所示瑕疵，而構成不完全給付。然細繹兩造與訴外人即上訴
人之子王宏麟LINE對話內容、109 年4月6日對話錄音光碟及譯文
、上訴人寄送之存證信函，上訴人均無催告或定期催告被上訴人
修補瑕疵之表示，被上訴人係拒絕上訴人、王宏麟片面要求賠償
及退還全部款項之要求，非拒絕修補瑕疵，上訴人自無從請求償
還修補必要費用，亦難認被上訴人就各該瑕疵修繕構成遲延給付
而應負損害賠償責任。至系爭合約第4條第4點僅係關於完工後保
固期之計算，非針對損害賠償請求之約定。從而，上訴人依民法
第493條第2項、第495條第1項、第227條第1項、第231 條規定，
及於原審追加依系爭合約第4條第4點約定，求為命被上訴人給付
124萬0,660元本息及自107年6月19日起按月給付1萬0,380元之判
決，均無理由，不應准許等情，指摘為不當，並就原審已論斷者
，泛言未論斷、論斷矛盾或違反經驗、論理法則或違法，而非表
明依訴訟資料合於該違背法令之具體事實，更未具體敘述為從事
法之續造、確保裁判之一致性或其他所涉及之法律見解具有原則
上重要性之理由，難認已合法表明上訴理由。依首揭說明，應認
其上訴為不合法。末查，原審於程序上准許上訴人追加依系爭合
約第4條第4點約定請求，與判斷該權利主張在實體上非有理由，
乃屬二事，要無判決理由矛盾可言。又原判決合法認定被上訴人
非拒絕修補，上訴人復未舉證其曾催告或定期催告被上訴人補正
瑕疵，另說明兩造其餘攻防方法及證據，於判決結果無礙，不逐
一論列之旨，尚非不備理由。至上訴人於上訴第三審後，主張原
審就系爭合約第4條第4點是否屬於保固責任之約定？何謂保固責
任？保固責任之內涵及與損害賠償責任之關係如何？應否受民法
第493條第1項、第494條第1項規定之限制？均未釐清說明，暨以
第三審上訴狀繕本之送達催告被上訴人5 日內修復瑕疵等詞，核
屬新攻擊方法，依民事訴訟法第476條第1項規定，非本院得以審
酌。均附此敘明。
據上論結，本件上訴為不合法。依民事訴訟法第481條、第444條
第1項、第95條、第78條，裁定如主文。
中    華    民    國   111    年    9     月    21    日
                      最高法院民事第三庭
                          審判長法官  沈  方  維  
                                法官  鍾  任  賜  
                                法官  方  彬  彬  
                                法官  蔡  和  憲  
                                法官  陳  麗  芬  
本件正本證明與原本無異
                                      書  記  官
中    華    民    國   111    年    10    月    3     日